臺灣臺北地方法院民事判決　　　　　　　96年度訴字第4644號
原　　　告　　久裕企業股份有限公司
法定代理人　　丙○○
訴訟代理人　　李宏文律師
被　　　告　　戊○○原名：張.
　　　　　　　乙○○原名：呂.
上　一　人
訴訟代理人　　戊○○原名：張.
被　　　告　　甲○○
上列當事人間給付貨款等事件，本院於民國96年8月13日言詞辯
論終結，判決如下：
    主  文
被告戊○○即東月西藥房應給付原告新台幣壹佰捌拾玖萬零肆佰
元，及自民國九十六年五月十六日起至清償日止，按年息百分之
五計算之利息。
被告乙○○應給付原告新台幣捌拾肆萬陸仟柒佰陸拾捌元，及自
民國九十六年五月十六日起至清償日止，按年息百分之六計算之
利息。
被告甲○○應給付原告新台幣陸萬壹仟元，及自民國九十五年十
月三十一日起至清償日止，按年息百分之六計算之利息。
第一、二項聲明及第一、三項聲明，如有任一被告給付，其他被
告於給付金額範圍內，免除其清償責任。
訴訟費用由被告戊○○即東月西藥房負擔百分之五十二，由被告
戊○○即東月西藥房、乙○○連帶負擔百分之四十五；餘由被告
戊○○即東月西藥房、甲○○連帶負擔。
本判決於原告分別以新台幣陸拾參萬零貳佰元、貳拾捌萬貳仟參
佰元及貳萬零肆佰元為被告戊○○即東月西藥房、乙○○及甲○○供擔保後，得假執行。
    事實及理由
一、程序方面：
    被告甲○○經合法通知，未於言詞辯論期日到場，亦未提出
    書狀作何聲明或陳述，核無民事訴訟法第386條所列各款情
    形，應依原告之聲請，就被告甲○○部分，由原告一造辯論
    而為判決。
二、原告起訴主張：
（一）其為國內首屈一指之藥品流通業者，獨家代理經銷美商輝
      瑞大藥廠所生產之「威而鋼」藥品，而「威而鋼」藥品為
      醫學史上首次發現可確實改善男性性功能之藥品，具有市
      場獨占性，且售價高昂。被告戊○○即東月西藥房，基於
      為己不法所有之意圖，自民國94年8月份起，首次以東月
      西藥房名義向原告購入「威而鋼」藥品，並先以小額交易
      ，付款正常方式，博得原告信任後，獲准以信用交易，又
      得原告信用交易者，其授信期間為當月貨款結算後4個月
      ，意即於出貨完成當月月底結算後4個月內，買受人需付
      清貨款（如以支票付款者，其票期不得超過出貨當月後4
      個月），並於授信期間內，原告授與買受人銷售金額未付
      款總額之限制，意即於授信期間內，買受人向原告購買藥
      品未付款總金額（含未兌現票據金額在內），不得超過一
      定金額上限，該金額上限即為所謂信用額度，且隨時間之
      經過，買受人如交易正常，信用額度亦可獲得提高，被告
      戊○○即東月西藥房對於有關上開管制交易風險機制，均
      知之甚詳。
（二）惟被告戊○○即東月西藥房於取得原告信任後，預謀如自
      95年5月份開始訂貨者，於信用額度範圍內，其不願給付
      貨款之意思至同年9月底前，將不致為原告發現。惟竟出
      於不法所有之意圖，利用此一機會，以向原告下訂單方式
      為詐術之行使，騙取出貨，被告戊○○即東月西藥房並利
      用原告上開所授與之信用額度，於上述授信期間內，大量
      訂貨，累計貨款達新台幣（下同）1,890,400元，原告自
      得基於侵權行為及買賣之法律關係，請求其賠償及給付上
      開貨款，並聲明如其聲明第1項所示。
（三）被告戊○○即東月西藥房另持被告乙○○、丁○○（業與
      原告和解，詳本院另紙和解筆錄）、甲○○等3人為發票
      人之支票，用以支付上開貨款，然上開支票屆期提示均未
      獲兌現，就此部分，爰依票據之法律關係，請求被告乙○○、甲○○依其所開立未兌現支票金額負發票人之責，並
      聲明如其聲明第2、3項所示。
（四）原告對被告乙○○、丁○○、甲○○等3人之票款請求權
      ，與對被告戊○○即東月西藥房侵權行為及買賣關係請求
      ，所表彰之請求實質同一，故有不真正連帶債務關係存在
      ，爰聲明如其聲明第4項所示。
（五）聲明：１、被告戊○○即東月西藥房應給付原告1,890,40
      0元，及自起訴狀繕本送達翌日起至清償日止，按年息5%
      計算之利息；２、被告乙○○應給付原告846,768元，及
      自自起訴狀繕本送達翌日起至清償日止，按年息6%計算之
      利息；３、被告甲○○應給付原告61,000元，及自民國95
      年10月31日起至清償日止，按年息6%計算之利息；４、第
      1、2項聲明及第1、3項聲明，如有任一被告給付，其他被
      告於給付金額範圍內，免除其清償責任；５、願供擔保請
      准宣告假執行。
三、被告戊○○、乙○○對於原告請求之金額及買賣關係固不爭
    執，惟辯以：其沒有詐騙原告等語。並聲明：原告之訴駁回
    。
四、原告基於買賣及票據法律關係主張之上開事實，已據其提出
    應受帳款明細表、銷售明細表、統一發票、支票及退票理由
    單等件為證，互核相符，且為被告戊○○、乙○○所不爭執
    （本院96年8月13日言詞辯論筆錄），堪信原告此部分之主
    張為真實。從而，原告依買賣及票據關係請求被告給付如聲
    明第1項至第3項所示之本金、利息，均有理由。又原告對被
    告乙○○、甲○○之票款請求權，與原告對被告戊○○即東
    月西藥房之買賣關係請求權，其請求權雖有不同，然請求之
    實質同一，屬不真正連帶之法律關係，原告請求如其聲明第
    4項所示，亦有理由，均應予准許。至原告另依侵權行為之
    法律關係，請求被告戊○○賠償上開貨款部分，因本院已認
    原告基於買賣關係請求被告戊○○給付如其聲明第1項所示
    部分，為有理由，即可就該部分為原告勝訴之判決，是本院
    自無再就原告主張之他項標的（即侵權行為之法律關係）更
    為審判之必要，併此敘明。
五、另關於被告丁○○部分，原告業已其達成和解，有本院96年
    7月23日言詞辯論筆錄、和解筆錄在卷可按，而原告對被告
    丁○○之票款請求權，與原告對被告戊○○即東月西藥房之
    買賣關係請求權，如上所述，其請求權雖有不同，然請求之
    實質同一，仍屬不真正連帶之法律關係，是原告戊○○即東
    月西藥房於丁○○已清償原告之部分，免其清償之責任，惟
    若被告丁○○尚未清償，則被告戊○○即東月西藥房仍須與
    被告丁○○負清償之責任，即其中一人清償，則他人於其清
    償之範圍內，免除其清償之責任，亦附此敘明。
六、假執行之宣告：原告陳明願供擔保，請求宣告假執行，核無
    不合，茲酌定相當之擔保金額，予以准許。
七、據上論結，本件原告之訴為有理由，依民事訴訟法第385條
    第1項前段、第390條第2項、第85條第2項，判決如主文。
中　　華　　民　　國　　96　　年　　8　　月　　27　　日
                  民事第一庭    法　官　陳邦豪
以上正本係照原本作成。
如對本判決上訴，須於判決送達後二十日之不變期間內，向本院
提出上訴狀。
中　　華　　民　　國　　96　　年　　8　　月　　27　　日
                                書記官  薛德芬
